臺灣高等法院臺中分院刑事判決       100年度上訴字第2131號
上  訴  人  臺灣彰化地方法院檢察署檢察官
被      告  許志銘
被      告  黃信勳
上列上訴人因被告等違反槍砲彈藥刀械管制條例等案件，不服臺
灣彰化地方法院100年度訴字第738號中華民國100年7月21日第一
審判決（起訴案號：臺灣彰化地方法院檢察署100年度偵字第315
9、3763、4172號），提起上訴，本院判決如下：
    主    文
上訴駁回。
    理    由
一、按依刑事訴訟法第350條、第361條、第362條、第367條規定
    ，不服地方法院之第一審判決而上訴者，須提出上訴書狀，
    並應敘述具體理由，為上訴必備之程式；其所提出之書狀未
    敘述上訴理由，或僅曾以言詞陳述上訴理由者，均應於上訴
    期間屆滿後20日內補提理由書於第一審法院。第一審法院經
    形式審查，認逾期未補提上訴理由者，應定期間先命補正；
    逾期未補正者，為上訴不合法律上之程式，應以裁定駁回。
    倘已提出上訴理由，但所提非屬具體理由者，則由第二審法
    院以上訴不合法律上之程式，判決駁回。而所謂具體理由，
    必係依據卷內既有訴訟資料或提出新事證，指摘或表明第一
    審判決有何採證認事、用法或量刑等足以影響判決本旨之不
    當或違法，而構成應予撤銷之具體事由，始克當之（例如：
    依憑證據法則具體指出所採證據何以不具證據能力，或依憑
    卷證資料，明確指出所為證據證明力之判斷如何違背經驗、
    論理法則）；倘僅泛言原判決認定事實錯誤、違背法令、量
    刑失之過重或輕縱，而未依上揭意旨指出具體事由，或形式
    上雖已指出具體事由，然該事由縱使屬實，亦不足以認為原
    判決有何不當或違法者（例如：對不具有調查必要性之證據
    ，法院未依聲請調查亦未說明理由，或援用證據不當，但除
    去該證據仍應為同一事實之認定），皆難謂係具體理由，俾
    與第二審上訴制度旨在請求第二審法院撤銷、變更第一審不
    當或違法之判決，以實現個案救濟之立法目的相契合，並節
    制濫行上訴（最高法院97年度台上字第892號刑事判決意旨
    參照）。
二、上訴意旨略以：被告許志銘、黃信勳為牟私利，竟竊取告訴
    人即被害人謝忠添（以下稱告訴人）之自小貨車，事後亦未
    賠償告訴人，其惡性不可謂不輕，然原判決被告許志銘、黃
    信勳所為附表一編號六之犯行，僅判處被告許志銘有期徒刑
    9月、被告黃信勳有期徒刑9月，似有適用量刑法則不當之處
    ，爰依告訴人之請求，對於原判決附表一編號六部分提起上
    訴，請撤銷原判決附表一編號六部分，更為適當合法之判決
    等語。
三、經查：
  (一)本件上訴人因不服地方法院之第一審判決，於民國100年8月
    5日所提出之上訴書，依刑事訴訟法第361條第2項條文、立
    法修正理由及上開最高法院判決意旨，倘已提出上訴理由，
    但所提非屬具體理由者，由第二審法院以上訴不合法律上之
    程式，以判決駁回之。至於上訴理由是否具體，係屬第二審
    法院審查範圍，不在命補正之列（參見法院辦理刑事訴訟案
    件應行注意事項第162點），合先敘明。
  (二)按量刑輕重係屬事實審法院得依職權自由裁量之事項，茍已
    斟酌刑法第57條各款所列情狀而未逾法定刑度，即不得遽指
    為違法。原審判決就認定被告許志銘、黃信勳所犯原判決附
    表一編號六之共同攜帶兇器竊盜罪所憑之證據，已經詳細調
    查審酌，經核並無違背證據法則及論理法則。就量刑方面，
    已審酌被告許志銘、黃信勳之素行、犯罪一切情狀、犯罪所
    生之危害及其犯罪後態度等刑法第57條各款所列情狀，而分
    別量處其刑，並未逾法定刑度，經核亦屬妥適，並無過重或
    過輕之情形。檢察官上訴意旨謂被告二人竊取告訴人謝忠添
    之自小貨車，事後未賠償告訴人，惡性不輕，據以指摘原審
    就原判決附表一編號六部分量刑過輕云云，惟上開部分業經
    原審法院詳為審酌，且告訴人謝忠添於本院已對被告二人提
    起附帶民事訴訟，請求損害賠償（100年度附民字第235號）
    ，檢察官形式上雖提出書狀敘述上訴理由，然並未依卷內資
    料具體指摘，其上訴即無可採。本院認檢察官上訴意旨，不
    足以動搖原審判決認定犯罪事實及量刑之基礎，難認係具體
    理由，其上訴違背法律上之程式，應予駁回，並不經言詞辯
    論為之。
四、據上論斷，應依刑事訴訟法第367條前段、第372條，判決如
    主文。
中    華    民    國   100    年    12    月    9     日
            刑事第十一庭  審判長法  官  郭  同  奇
                                法  官  張  智  雄
                                法  官  許  冰  芬
以上正本證明與原本無異。
不得上訴。
                                書記官  賴  成  育
中    華    民    國   100    年    12    月    9     日